【裁判字號】    98,重訴,342
【裁判日期】    990326
【裁判案由】    不動產所有權移轉登記
【裁判全文】
臺灣臺中地方法院民事判決  98年度重訴字第342號
原      告  乙○○
被      告  祭祀公業楊同興
法定代理人  甲○○
當事人間不動產所有權移轉登記事件，本院於99年3月11日言詞
辯論終結，判決如下：
    主    文
被告應將坐落台中縣清水鎮○○段三八０地號，地目建，面積五
八八平方公尺土地，及同地段三八一之一地號，地目建，面積一
二四五平方公尺土地所有權全部移轉登記給原告。
訴訟費用由被告負擔。
本判決於原告以新台幣壹仟貳佰壹拾玖萬捌仟元供擔保後，得假
執行。
    事實及理由
一、本件原告起訴主張：原告經崇安不動產仲介有限公司之介紹
    ，購買被告管理之祭祀公業楊同興所有坐落台中縣清水鎮○
    ○段380地號及381-1地號二筆土地，面積1833平方公尺，地
    目建，及地上物總計金額新台幣(下同)36,595,680元，兩造
    間互相表示一致，本件買賣於民國(下同)98年3月4日成立，
    原告同時按契約書所定條件給付定金價款26,595,680元，被
    告依契約第7條第5款約定提交不動產移轉登記必備文件給原
    告辦理不動產所有權移轉登記之義務，經原告長期催討被告
    仍置之不理，故爰依買賣契約法律關係請求移轉系爭不動產
    所有權登記予原告。並聲明：(一)被告應將坐落台中縣清水鎮
    ○○段380地號，地目建，面積588平方公尺，及同地段381-
    1地號，面積1245平方公尺，共二筆土地所有權移轉登記給
    原告。(二)原告願供擔保請准予宣告假執行。
二、被告則以：對於原告所主張買賣契約及收受款項金額均不爭
    執，惟因本祭祀公業設立年代久遠，辦理不動產移轉登記文
    件欠約，致無法如期繳交不動產辦理所有權移轉登記文件給
    原告辦理登記，非拒交提供必備文件之故意，本件被告業經
    補辦中，惟因本公業派下員眾多，散居國內外，短期間內恐
    無法備妥之意外事件，敬請原諒。
三、本件原告主張之事實，已據其提出土地登記簿謄本、不動產
    買賣契約書各1紙、本票4紙、存證信函1份為證，核屬相符
    ，被告對此亦不爭執，原告主張之事實堪信為真正。
四、按稱買賣者，謂當事人約定一方移轉財產權於他方，他方支
    付價金之契約；物之出賣人，負交付其物於買受人，並使其
    取得該物所有權之義務。民法第345條第1項、第348條第1項
    分別定有明文。本件被告出賣系爭土地予原告，原告既已支
    付價金，被告即負有交付系爭土地及使原告取得系爭土地所
    有權之義務，被告迄未將系爭土地所有權移轉登記予原告，
    原告自得依約請求被告履行此義務。從而，原告依買賣契約
    之法律關係，請求被告應將系爭土地所有權全部移轉登記予
    原告，為有理由，應予准許。
五、原告陳明願供擔保聲請宣告假執行，經核與法律規定相符，
    爰酌定相當擔保金額准許之。
六、訴訟費用負擔及宣告假執行之依據：民事訴訟法第78條、第
    390條第2項。
中    華    民    國    99    年    3    月    26   日
                  民事第二庭    法  官  涂秀玲
正本係照原本作成。
如對本判決上訴，須於判決送達後20日內向本院提出上訴狀。
中    華    民    國    99    年    3    月    26   日
                                書記官  鐘麗芳

司法院資訊處製作；財團法人民間司法改革基金會備份。
